【裁判字號】    97,訴,520
【裁判日期】    970822
【裁判案由】    毒品危害防制條例
【裁判全文】
臺灣臺北地方法院刑事判決               97年度訴字第520號
公  訴  人  臺灣臺北地方法院檢察署檢察官
被      告  甲○○
                    （現另案於臺灣臺北監獄執行中）
上列被告因違反毒品危害防制條例案件，經檢察官提起公訴（97
年度毒偵字第610號），本院判決如下：
    主  文
甲○○施用第一級毒品，累犯，處有期徒刑拾月，扣案第一級毒
品海洛因壹包（驗餘淨重零點零陸肆貳公克，含包裝袋壹只）、
含第一級毒品海洛因成分殘留之經標註編號一注射針筒壹支均沒
收銷燬之，扣案經標註編號二之注射針筒壹支沒收；又施用第二
級毒品，累犯，處有期徒刑伍月。應執行有期徒刑壹年貳月，扣
案第一級毒品海洛因壹包（驗餘淨重零點零陸肆貳公克，含包裝
袋壹只）、含第一級毒品海洛因成分殘留之經標註編號一注射針
筒壹支均沒收銷燬之，扣案經標註編號二之注射針筒壹支沒收。
    事  實
一、甲○○前民國八十八年間因施用第二級毒品案件，經本院以
    八十八年度毒聲字第四一二號裁定送觀察、勒戒，認無繼續
    施用毒品之傾向，而經臺灣臺北地方法院檢察署檢察官於八
    十八年四月三十日以八十八年度偵緝字第四六七號不起訴處
    分確定；復因施用第二級毒品案件，經本院以八十八年度毒
    聲字第三一五五號裁定送觀察、勒戒，因有繼續施用毒品之
    傾向，經臺灣臺北地方法院檢察署檢察官聲請本院裁定強制
    戒治獲准並提起公訴，經本院以八十九年度易字第三九二號
    判處有期徒刑七月確定（嗣於九十年九月五日執行完畢翌日
    出監），後甲○○因戒治期間經戒治所人員評定成效良好，
    由本院裁定停止強制戒治，於八十九年十月十六日出戒治所
    ，所餘戒治期間併付保護管束，至九十年一月十二日保護管
    束期滿未經撤銷，視為已執行完畢。又於九十三年間因施用
    第一級、第二級毒品案件，經本院以九十三年度訴字第四０
    五號判決分別判處有期徒刑七月、三月，定應執行刑為有期
    徒刑九月確定後入監執行；另因竊盜、施用第一級、第二級
    毒品等案件，經本院分別判處有期徒刑三月、十月、六月，
    並定其應執行有期徒刑一年四月確定後接續上開徒刑執行，
    迄至九十五年九月十五日縮短刑期執行完畢翌日出監（於本
    案構成累犯）。又於九十六年間再度因施用第一級、第二級
    毒品案件，經本院分別以九十六年度訴字第一０八一號判決
    判處有期徒刑一年四月（施用第一級毒品部分判處有期徒刑
    十月、施用第二級毒品部分判處有期徒刑七月，應執行有期
    徒刑一年四月）、以九十六年度訴字第二０一三號判決判處
    有期徒刑一年六月（施用第一級毒品部分判處有期徒刑一年
    、施用第二級毒品部分判處有期徒刑八月，應執行有期徒刑
    一年六月）確定，現仍在監執行中。
二、甲○○明知海洛因、甲基安非他命均係業經公告列為毒品危
    害防制條例第二條第二項第一款及第二款之第一級、第二級
    毒品，不得非法持有、施用，詎仍不知所悔改、戒除施用毒
    品習性，基於施用第一級毒品海洛因之犯意，於九十七年一
    月二十五日下午某時許，在其位於臺北縣新店市○○路五十
    二巷十七號三樓住處內，將加食鹽水稀釋後之海洛因置入注
    射針筒再持以施打血管，藉以施用第一級毒品海洛因一次。
    另基於施用第二級毒品甲基安非他命之犯意，於同日某時許
    ，在上址住處內，以不詳方式施用第二級毒品甲基安非他命
    一次。嗣於九十七年一月二十五日二十三時許，經警持本院
    核發搜索票前往其位於臺北縣新店市○○路五十二巷十七號
    三樓住處執行搜索，當場扣得甲○○所有供施用海洛因所餘
    之第一級毒品海洛因一包（含包裝袋一只，驗餘淨重零點零
    六四二公克）及殘留有海洛因成分之注射針筒一支（海洛因
    量微而無法與該針筒析離，經標註為編號一），以及其所有
    、預備供施用海洛因所用之注射一支（經標註為編號二），
    始查悉上情。
三、案經臺北縣政府警察局新店分局報請臺灣臺北地方法院檢察
    署檢察官偵查起訴。
    理  由
一、證據能力部分：按被告以外之人於審判外之言詞或書面陳述
    ，除法律有規定者外，不得作為證據，刑事訴訟法第一百
    五十九條第一項定有明文；復按被告以外之人於審判外之陳
    述，雖不符前四條之規定，而經當事人於審判程序同意作為
    證據，法院審酌該言詞陳述或書面陳述作成時之情況，認為
    適當者，亦得為證據，同法第一百五十九條之五第一項規定
    甚明。本案據以認定被告犯罪事實之證據，部分屬於傳聞證
    據，惟因被告及公訴人對於該等傳聞證據均同意作為證據，
    本院審酌該等傳聞證據作成之情況，亦無違法或不當情事，
    因而認為適當，故依刑事訴訟法第一百五十九條之五第一項
    規定，該等傳聞證據均具備證據能力而得作為證據，合先敘
    明。
二、訊據被告固坦承於上揭時間、地點施用第一級毒品海洛因、
    第二級毒品安非他命類（安非他命暨甲基安非他命）之事實
    ，惟辯稱：伊係將海洛因及甲基安非他命放在一起施用，先
    以約1.5CC的水加0.4公克海洛因，再加上0.02公克安非他命
    混合溶解後，以針筒注射方式一起施用云云。惟查：
    (一)被告於九十七年一月二十五日二十三時許為警查獲後，經
      警採集尿液檢體送請臺灣檢驗科技股份有限公司檢驗，檢
      驗結果尿液呈鴉片類陽性反應（施用毒品海洛因經人體代
      謝後呈嗎啡反應）、安非他命類（甲基安非他命、安非他
      命）陽性反應，此有該公司出具之濫用藥物檢驗報告、臺
      北縣政府警察局新店分局偵辦毒品危害防制條例案被移送
      者姓名及代碼對照表各一份附卷可稽（見毒偵卷第二十九
      頁、第五十一頁），而按海洛因經注射入人體後，約百分
      之八十於二十四小時內自尿中排出，一般而言，尿液中能
      否驗出嗎啡陽性與其投與量、投與途徑、採尿時間、個人
      體質及檢驗方法之靈敏度有關，國外曾有文獻報導注射六
      毫克之海洛因鹽酸鹽，其代謝物嗎啡之平均可檢出時限約
      為二十六小時，另安非他命經施用進入人體後，經人體代
      謝作用，約百分之七十於二十四小時內自尿中排出，約百
      分之九十於九十六小時內自尿中排出，最長可能不會超過
      四日，此可參諸行政院衛生署藥物食品檢驗局八十一年九
      月八日八一藥檢壹字第八一一四八八五號函、八十一年二
      月八日八一藥檢壹字第００一一五六號函文，且以氣相層
      析質譜儀之方法作藥物及其代謝產物之定性及定量分析檢
      驗者，幾乎不會有偽陽性反應產生，亦即如尿液中未含有
      煙毒之反應者，即不可能產生因藥物所引起之偽陽性反應
      ，此為毒品檢驗學之常規，亦為本院辦理相關違反毒品危
      害防制條例案件所知悉，是以上開檢驗結果當足以認定為
      真實而堪予採信。況被告為警查獲時所扣得之不明米白色
      粉塊一包，經送請鑑驗結果含有第一級毒品海洛因成分，
      實稱毛重零點二六六零公克，淨重零點零六六零公克，取
      樣零點零零一八公克鑑析用罄，驗餘淨重零點零六四二公
      克等情，此有交通部民用航空局航空醫務中心出具之航藥
      鑑字第０九七一一八九號鑑定書存卷憑查（見本院卷第三
      十一頁）。在在足認被告於本院準備程序中自白：九十七
      年一月二十五日下午某時許有施用過第一級毒品海洛因、
      第二級毒品安非他命類毒品等語（見本院九十七年五月十
      九日準備程序筆錄），確與事實相符，應可採為論罪科刑
      之依據。
    (二)被告雖辯稱：伊係將海洛因及安非他命混合，加上施打水
      、抽血混合之後一起施打云云。惟被告於警詢、偵訊時均
      僅稱：持注射針筒施打海洛因，每次以事先分裝好之海洛
      因約0.2公克混入食鹽水5mm，再以針筒注射至體內抵癮等
      語（見偵卷第十二頁、第四十頁），絕口未提有何施用第
      二級毒品安非他命之行為，甚且於警詢中稱「（問：如何
      吸食（注射）海洛因抵癮？多久吸食（注射）一次？每次
      用量多少？）一天注射一次，每次以事先分裝好之海洛因
      約0. 2公克混入食鹽水約5mm，再注射至體內抵癮」，嗣
      於本院準備程序、審理時方改稱是將海洛因及安非他命同
      時置於注射針筒內以注射方式施用，係同時施用云云，可
      見被告前後就施用毒品之方式，先後所供明顯未合。又毒
      品海洛因多呈白色粉末狀，係屬中樞神經抑制劑，有助於
      鎮靜止痛，甲基安非他命則多為白色或無色結晶狀且為中
      樞神經興奮劑具有提振精神之作用，此為醫療臨床實務所
      是認，亦為本院職務上所知之事實，從而此兩種毒品所產
      生之效果，明顯有別，另施用海洛因常用方法多以摻雜在
      香菸內用口鼻直接吸食或以針劑施打，而甲基安非他命則
      多放在鋁箔紙上或其他器具（吸食器）以火燒烤燻煙吸之
      ，二者施用方法截然不同，被告何須以顯不同於一般施用
      毒品之方式而同時施用該兩種毒品、以何種比例方式混合
      施用等，均未據其提出合理之說明，是被告於本院審理時
      辯稱係海洛因與甲基安非他命一起施用云云，並無佐證可
      憑，顯屬避重就輕之詞，自難遽採。
    (三)況被告於九十七年一月二十五日二十三時許，在其位於臺
      北縣新店市○○路五十二巷十七號三樓住處為警查獲時，
      除當場扣得上開海洛因一包，尚於伊住處遮雨板上扣得注
      射針筒二支，業經被告於警詢中供陳：因怕警方查緝所以
      將注射針筒丟棄在屋外遮雨板上，經警方搜索取出，該二
      支注射針筒均為其所有，有施打海洛因過等語（見偵卷第
      十二頁），甚且於本院初次準備程序中供稱：為警查獲當
      天是以扣案之注射針筒同時施用二種毒品等語（見本院九
      十七年四月二十一日準備程序筆錄），並有該二支注射針
      筒扣案可證；又經本院依職權將該二支注射針筒送請法務
      部調查局檢驗是否含有任何毒品成分殘留，經檢驗結果僅
      於經標註為編號一之注射針筒內檢出第一級毒品海洛因成
      分殘留，標註編號二之注射針筒則未發現有法定毒品成分
      殘留，此有法務部調查局調科壹字第０九七００一六八五
      七０號鑑定書附卷可稽（見本院卷第四十八頁），則果如
      被告所稱，其將海洛因摻甲基安非他命一起注射，該支已
      使用過之針筒（即標註為編號一之注射針筒）應可檢出甲
      基安非他命成分殘留，方符實情，然該支注射針筒經科學
      檢驗既未檢出甲基安非他命成分，可知被告所稱與事實不
      符。
    (四)綜上所述，被告於本院審理時所辯伊施用第一級毒品海洛
      因、第二級毒品安非他命之方式，係將該二種毒品混合後
      再以注射針筒注射等云云，核與事實不符，委無可採。惟
      被告於本院審理時均自白施用毒品海洛因及安非他命，且
      尿液檢驗報告亦確呈鴉片類（嗎啡）、安非他命類（安非
      他命、甲基安非他命）陽性反應，可見被告上開施用毒品
      之犯行，要堪認定。
    (五)復查，被告於八十八年間因施用第二級毒品案件，經本院
      裁定送觀察、勒戒，認無繼續施用毒品之傾向，而經臺灣
      臺北地方法院檢察署檢察官於八十八年四月三十日以八十
      八年度偵緝字第四六七號不起訴處分確定；復因施用第二
      級毒品案件，經本院裁定送觀察、勒戒，因有繼續施用毒
      品之傾向，經臺灣臺北地方法院檢察署檢察官聲請本院裁
      定強制戒治獲准並提起公訴，經本院判處有期徒刑七月確
      定（嗣於九十年九月五日執行完畢翌日出監），另其因戒
      治期間經戒治所人員評定成效良好，由本院裁定停止強制
      戒治，於八十九年十月十六日出戒治所，所餘戒治期間併
      付保護管束，至九十年一月十二日保護管束期滿未經撤銷
      ，視為已執行完畢。又於九十三年間施用毒品案件，先後
      經本院判處有期徒刑七月、三月、十月、六月確定後接續
      執行，迄至九十五年九月十五日縮短刑期執行完畢翌日出
      監；卻又於出監後之九十六年間再度因施用毒品案件，經
      本院分別判處有期徒刑一年四月、一年六月確定，現仍在
      監執行中等情，有臺灣高等法院被告前案紀錄表、臺灣台
      北地方法院檢察署刑案資料查註紀錄表、全國施用毒品案
      件紀錄表各一份附卷可按。惟按九十二年七月九日新修正
      之毒品危害防制條例刪除二犯及三犯之規定，一改修法前
      繁雜之處遇程式，僅將施用毒品者簡化區分為初犯、再犯
      ，並認施用毒品者係屬病患性犯人，以觀察、勒戒戒除其
      身癮，並以強制戒治去除其心癮。經觀察、勒戒或強制戒
      治執行完畢釋放後，若係五年後再犯該條例第十條施用毒
      品罪者，與同條例第二十條第一項、第二項關於「初犯」
      之處理方式相同，檢察官應先聲請法院裁定令被告入勒戒
      處所觀察、勒戒，並視有無繼續施用毒品傾向，決定應予
      釋放、為不起訴之處分，或應聲請法院裁定令入勒戒處所
      強制戒治；若係五年內「再犯」同條例第十條施用毒品罪
      者，依同條例第二十三條第二項規定，檢察官則應依法追
      訴。觀諸該條例第二十條第三項之修正理由：「觀察、勒
      戒或強制戒治五年後再犯者，顯見前所實施之觀察、勒戒
      或強制戒治已足以遮斷其施用毒品之癮，為期自新及協助
      其戒除毒癮，對此五年後再犯者，爰明定仍適用初犯之規
      定，先經觀察、勒戒、強制戒治之程式。」及同條例第二
      十三條第二項之修正理由：「為配合簡化施用毒品犯之刑
      事處遇程式，並鑑於經觀察、勒戒或強制戒治執行完畢釋
      放後五年內再犯者，其再犯率甚高，原據以實施之觀察、
      勒戒及強制戒治既已無法收其實效，自應施以刑事處遇。
      」，顯然如施用毒品者係前經觀察、勒戒或強制戒治等治
      療程式執行完畢五年後，始再施用毒品之「初犯」，因前
      所執行之觀察、勒戒或強制戒治已足收戒除毒癮之效，自
      應重新執行觀察、勒戒或強制戒治等治療程式，並於治療
      程式執行完畢後，由檢察官為不起訴處分，毋庸對之追訴
      處罰；反之，在「再犯」之情形，因其先前所為治療程式
      顯未能收戒斷毒癮之效，且考量施用毒品者之再犯率偏高
      ，乃簡化其刑事處遇程式，而逕予追訴處罰，不再施以治
      療程式。參酌上開立法理由，修正毒品危害防制條例就施
      用毒品者，祇於「初犯」及「五年後再犯」二種情形，有
      其追訴條件之限制，即須於初犯經觀察、勒戒或強制戒治
      釋放後，五年內均無施用毒品之行為，始能認其前所實施
      之觀察、勒戒或強制戒治已足遮斷毒癮，而得於五年後再
      犯時，再予適用初犯之規定，重行觀察、勒戒等程序。倘
      五年內已經再犯，被依法追訴處罰，縱其第三次（或第三
      次以上）施用毒品之時間在初犯釋放五年以後，即與「五
      年後再犯」之情形有別，且因已於「五年內再犯」，顯見
      其再犯率甚高，原實施觀察、勒戒或強制戒治，已無法收
      其實效，而無五年戒斷期之存在，自無再經觀察、勒戒及
      強制戒治之必要，應由檢察官逕行起訴，始符新法修正之
      本旨（最高法院九十五年度臺非字第五十九號、第六十五
      號判決意旨參照）。查被告因有如上述之施用毒品案件，
      業經二次觀察、勒戒、一次強制戒治及多次判刑情形，業
      如前述，是本件被告施用毒品犯行非屬「初犯」及「五年
      後再犯」之情形，依上開說明，自應逕予以論罪科刑。
    (五)從而，本件事證已明，被告施用第一級毒品、第二級毒品
      之犯行均已經證明，應依法論科。
三、按海洛因、安非他命類分別係毒品危害防制條例第二條第二
    項第一、二款所定之第一、二級毒品，被告予以施用，核被
    告所為分係犯毒品危害防制條例第十條第一項施用第一級毒
    品罪、第十條第二項施用第二級毒品罪。其持有本件扣案之
    第一級毒品海洛因之行為，及其於施用海洛因、甲基安非他
    命行為前所持有之第一級毒品海洛因、第二級毒品甲基安非
    他命等行為，既均意在供己施用，其持有之低度行為應為施
    用之高度行為吸收，均不另論罪。又被告所犯施用第一級毒
    品、第二級毒品二罪行間，犯意各別，施用方法不同，罪名
    有異，應分論併罰。另被告曾受如事實欄一所載有期徒刑之
    執行完畢，於五年以內故意再犯本件有期徒刑以上之罪，均
    為累犯，均應依法加重其刑。爰審酌被告前已因施用毒品案
    件，業經二次觀察、勒戒，並曾令入戒治處所施以強制戒治
    ，且曾獲不起訴處分之寬典，卻未能把握自新機會，徹底戒
    除施用毒品之惡習，仍再施用足以導致人體機能發生依賴性
    、成癮性及抗藥性等障礙之第一級毒品海洛因及第二級毒品
    甲基安非他命之犯行，戕害自身健康，漠視法令禁制，犯後
    復飾詞圖卸，顯未見悔改之意，暨其犯罪動機、手段、施用
    毒品之次數等一切情狀，分別量處如主文所示之刑，並定其
    應執行之刑，以資懲儆。
四、至扣案第一級毒品海洛因一包（驗餘淨重零點零六四二公克
    ）係屬查獲之毒品，而用以盛裝上開毒品所用包裝袋一只，
    以現今所採行之鑑驗方式，包裝袋仍會殘留微量毒品而無法
    將之完全析離（有法務部調查局調科壹字第０九三六一二九
    六五五０號函附卷可資參佐），是上開第一級毒品海洛因一
    包及用以盛裝毒品所用該只包裝袋，均應依毒品危害防制條
    例第十八條第一項前段規定沒收並銷燬之。至被告為警查獲
    時所扣得之經標註為編號一之注射針筒，被告自承為其所有
    且供施用海洛因之用（見偵卷第十二頁），應屬其所有之物
    ，且經本院依職權送請法務部調查局鑑驗，檢出殘留有第一
    級毒品海洛因成分等情，此有該局調科壹字第０九七００一
    六八五七０號鑑定書在卷可按，足認上開注射針筒確曾呈裝
    第一級毒品海洛因，致沾染第一級毒品海洛因而無法完全析
    離，亦應視為毒品，不問屬於被告與否，爰併依毒品危害防
    制條例第十八條第一項前段沒收銷燬之。另扣案經標註為編
    號二之注射針筒一支，被告自承為其所有，供施打海洛因所
    用（見偵卷第十二頁），顯屬被告所有、預備供犯本罪所用
    之物，爰依刑法第三十八條第一項第二款宣告沒收，特予說
    明。
五、臺灣臺北地方法院檢察署九十七年度毒偵字第一二八二號移
    送併辦意旨書略以：被告於九十七年一月九日十七時十分許
    為警查獲採尿前二十六小時、九十六小時內某時，在不詳地
    點施用第一級毒品海洛因、第二級毒品安非他命，嗣於同日
    在臺北縣新店市○○路○段八十六號前為警查獲，因認被告
    上開行為涉犯毒品危害防制條例第十條第一項、第二項之罪
    嫌，並認被告上開施用毒品之犯行，與本院判決有罪之施用
    毒品犯行有集合犯之法律上一罪關係而移送本院併案審理。
    惟：
    (一)按九十五年七月一日施行之刑法，業已刪除原刑法第五十
      六條連續犯之規定（業如前述），對於施用毒品等之習慣
      性犯罪行為，一部發生在新修正刑法生效前，一部發生在
      新修正刑法生效後，應如何論罪科刑一節，應視其情形而
      定。如新刑法生效前、後之數施用毒品舉動，符合連續犯
      之情形，於舊法時期發生並完成之行為，應依裁判時之新
      法第二條第一項比較結果，適用有利於行為人之法律（多
      數可能是舊法第五十六條連續犯之規定）；於修正後發生
      並完成之犯罪，則依新法處理，前後兩者，再就刑法第五
      十一條之適用，依新法第二條第一項比較結果適用舊法有
      關數罪併罰之規定處理（最高法院九十五年五月二十三日
      第八次決議、臺灣高等法院暨所屬法院因應新修正刑法施
      行座談會第十七號法律問題研討結果採此見解）。而依最
      高法院八十六年台上字第三二九五號判例意旨，數行為於
      同時同地或密切接近之時地實施，侵害同一之法益，各行
      為之獨立性極為薄弱，依一般社會健全觀念，在時間差距
      上，難以強行分開，在刑法評價上，以視為數個舉動之接
      續施行，合為包括之一行為予以評價，較為合理，方屬接
      續犯之範疇，足見「接續犯」之成立，係以時、空密接性
      為前提要件，即透過對於同一法益之同種類侵害行為繼續
      不間斷之實行，業已稀釋個別行為之獨立性，致使刑法評
      價時將之視為單一、整體之犯罪行為，以符合社會一般人
      對於行為概念之認知，並與行為人之犯罪目的相互結合；
      另就集合犯之觀念而言，若該犯罪行為態樣，本質上原具
      有反覆、延續實行之特徵，立法時既予特別歸類，定為犯
      罪構成要件之行為要素，則行為人基於該罪之犯意，在密
      切接近之一定時間及空間內複次實行之該特定構成要件行
      為，倘依社會通念，於客觀上認為符合一個反覆、延續性
      之行為觀念者，於刑法評價上，即應僅成立一罪，例如經
      營、從事業務、收集、販賣、製造、散布等具有職業性、
      營業性或收集性等具有重複特質之犯罪，均屬包括一罪之
      集合犯概念（最高法院九十五年度台上字第四五三六號、
      第四六八六號、第五三一五號判決參照）。然九十五年七
      月一日起施行之修正刑法，基於一罪一罰，以實現公平原
      則之考量，已將連續犯及常業犯規定悉予刪除，故是否集
      合犯之判斷，客觀上，應斟酌其法律規定文字之本來意涵
      、實現該犯罪目的之必要手段、社會生活經驗中該犯罪實
      行常態及社會通念等；主觀上，則視其是否出於行為人之
      一次決意，並秉持刑罰公平原則，加以判斷，不能無限制
      擴張，俾與修法意旨相契合（最高法院九十六年度台非字
      第五六號判決參照）。至於學理上「包括一罪」概念中，
      與施用毒品之犯罪型態較有關聯者，應屬「集合犯」之態
      樣，此即依一般社會通念，特定犯罪行為具有反覆實施之
      特性，立法者於制定刑罰法律之初，亦已認知該種行為類
      型之反覆性，而有意藉由法條中客觀構成要件之行為要素
      ，涵括上開具有反覆實施特性之數個犯罪行為，仍僅接受
      一次刑法之評價為已足；然施用毒品犯罪，或為零星偶一
      之施用，是自難認立法者於制定刑罰法律之初，已認知該
      種行為類型之反覆性，且有意藉由法條中客觀構成要件之
      行為要素，涵括上開具有反覆實施特性之數個犯罪行為。
      基上，多次施用毒品犯罪之行為，當無論以「集合犯」之
      餘地，此時則應回歸一般刑法上行為單、複數之認定，而
      予論罪科刑，較稱妥適。
    (二)查檢察官此併案意旨所指被告施用第一級、第二級毒品之
      時點係九十七年一月九日十七時十分回溯二十六小時、九
      十六小時，與本案認明之犯罪時點，亦即九十七年一月二
      十五日，二者在時間點上至少相隔達十六日之久，明顯可
      分且具獨立性，核與接續犯之「數行為於同時同地或密切
      接近之時地實施」之特性並不相符，自難認合於「接續犯
      」之前提要件，亦不能依「集合犯」逕將被告上開施用海
      洛因、甲基安非他命之犯行論以「包括一罪」。又因刑法
      已修正刪除連續犯之規定，則被告於九十五年七月一日刑
      法施行後所犯施用海洛因之犯行，亦不能論以連續犯（最
      高法院九十六年台上字第一一九五號判決參照）。
    (三)綜上，尚難認上開檢察官請求併辦部分與本案之施用第一
      級、第二級毒品部分，有集合犯之實質上一罪關係，本院
      自無從併予審究，此部分應退由檢察官另為適法之處理，
      附此敘明。
六、據上論斷，應依刑事訴訟法第二百九十九條第一項前段，毒
    品危害防制條例第十條第一項、第二項、第十八條第一項前
    段，刑法第十一條前段、第四十七條第一項、第三十八條第
    一項第二款、第五十一條第五款，判決如主文。
本案經檢察官郭麗娟到庭執行職務。
中    華    民    國    97    年    8     月    22    日
                刑事第五庭  審判長法  官  黃程暉
                                  法  官  高偉文
                                  法  官  何俏美
上正本證明與原本無異。
如不服本判決，應於判決送達後10日內向本院提出上訴狀 (應抄
附繕本)。
                                  書記官  林曉郁
中    華    民    國    97    年    8     月    22    日
本案論罪科刑主要法條：
毒品危害防制條例第10條
施用第一級毒品者，處 6 月以上 5 年以下有期徒刑。
施用第二級毒品者，處 3 年以下有期徒刑。


司法院資訊處製作；財團法人民間司法改革基金會備份。
